臺灣士林地方法院刑事裁定
111年度聲字第325號
聲  請  人  
即  被  告  張煜熙



上列聲請人即被告因偽造文書等案件（本院111年度原訴字第4 
號），聲請具保停止羈押，本院裁定如下：
    主  文
聲請駁回。
    理  由
一、聲請意旨略以：被告張煜熙有固定工作、住所、穩定收入，
    為家中主要經濟來源，且家中尚有9個月大之子女需要照顧
    ，再度實行同一犯罪之可能性顯著降低，命被告具保並至派
    出所報到即無礙訴訟進行，亦能避免過度侵害被告人身自由
    ，請求具保等語。
二、按被告及得為其輔佐之人或辯護人，得隨時具保，向法院聲
    請停止羈押，刑事訴訟法第110條第1項定有明文。次按羈押
    之目的，除在於確保刑事偵查、審判程序之完成外，亦有確
    保刑罰執行之目的，且聲請停止羈押，除有刑事訴訟法第11
    4 條各款所列情形之一不得駁回者外，被告有無羈押之必要
    ，法院自得就具體個案情節予以斟酌決定，如就客觀情事觀
    察，法院許可羈押之裁定在目的與手段間之衡量並無明顯違
    反比例原則情形，即無違法或不當可言。
三、經查：
（一）被告因本院111年度原訴字第4號偽造文書等案件，經本院
      訊問後，認其犯刑法第321條第1項第1、2、3款加重竊盜
      罪名，犯罪嫌疑重大，有反覆實施同一犯罪之虞，而有羈
      押必要，自民國111年2月21日起羈押在案。
（二）訊據被告坦承起訴書所載加重竊盜、行使偽造私文書、詐
      欺取財、侵入住宅、毀損等犯行，且有告訴人等之指訴、
      共犯張順榮、蘇秀珠之供述、現場及監視器錄影翻拍照片
      、刷卡簽帳單影本、贓物認領保管單等資料在卷可佐，及
      行竊工具扣案，足認其犯上開罪名嫌疑重大。考量被告自
      97年間起，即陸續涉犯多起竊盜等案件經起訴、判決及執
      行，於106年10月11日假釋出監，109年11月4日縮刑期滿
      未經撤銷假釋，視為執行完畢（見臺灣高等法院被告前案
      紀錄表）後，卻於110年12月間即再犯本案，並自承於本
      案發生前後之110年12月19日、26日均曾至他處行竊為警
      查獲（見本院111原訴字第4號卷第87頁），顯見被告絲毫
      未從前案記取教訓，對法律之服從性甚低，足認其有反覆
      實施同一犯罪之虞。綜上，原羈押原因依然存在，本院依
      比例原則權衡被告於本案所犯罪質、侵害法益之嚴重性，
      復考量國家司法權之正當行使及社會秩序、公共利益之維
      護，暨被告人身自由及防禦權受限制之程度，認為保全後
      續審理、執行之進行，尚難僅以具保、限制住居或定期至
      派出所報到等手段代替羈押，仍有羈押之必要。至被告主
      張其有固定工作收入，羈押將導致家中經濟無著、子女無
      人照顧等節，不僅未提出相關證據釋明其說，且與羈押之
      原因、必要性均無直接關連，復查無被告有何刑事訴訟法
      第114條各款所定不得駁回具保聲請之事由，因認被告聲
      請具保停止羈押，並非有據，應予駁回。
據上論斷，應依刑事訴訟法第220條，裁定如主文。 
中　　華　　民　　國　　111 　年　　3 　　月　　28　　日
                  刑事第八庭審判長法  官  蔡守訓
　　
　　                              法  官  黃依晴
　　
　　                              法  官  張毓軒
以上正本證明與原本無異。
如不服本裁定得於收受裁判後5 日內向本院提出抗告狀。因疫情
而遲誤不變期間，得向法院聲請回復原狀。
                                  書記官  方怡雯
中　　華　　民　　國　　111 　年　　3 　　月　　29　　日